【裁判字號】    98,審訴,457
【裁判日期】    980527
【裁判案由】    毒品危害防制條例
【裁判全文】
臺灣士林地方法院刑事判決             98年度審訴字第457號
聲  請  人  臺灣士林地方法院檢察署檢察官
被      告  甲○○
上列被告因違反毒品危害防制條例案件，經檢察官聲請簡易判決
處刑（九十八年度毒偵字第六二六、七０一號），本院士林簡易
庭認為不得以簡易判決處刑（九十八年度士簡字第三八一號），
改依通常訴訟程序審理，本院訊問被告後，被告為有罪之陳述，
本院合議庭裁定改行簡式審判程序，並判決如下：
    主  文
甲○○施用第一級毒品，累犯，處有期徒刑捌月，扣案之海洛因
殘渣袋壹個（袋內殘渣量微無法計重）沒收銷燬。
    事  實
一、甲○○前因違反毒品危害防制條例案件，經依臺灣雲林地方
    法院裁定送觀察、勒戒後，認有繼續施用毒品之傾向，再經
    依同法院裁定送強制戒治，甫於民國九十七年七月二十一日
    停止執行，經臺灣雲林地方法院檢察署檢察官釋放，並於九
    十七年七月二十五日戒治期滿，經前開法院檢察署檢察官於
    同日以九十七年度戒毒偵字第五五號為不起訴處分確定。又
    因違反肅清煙毒條例案件，經臺灣高等法院臺中分院以八十
    七年度上訴字第七六八號判決處有期徒刑三年二月確定，與
    前案殘刑二年九月一日合併執行結果，於九十三年八月二日
    縮短刑期假釋出監，所餘刑期付保護管束，並於九十三年十
    月三十一日保護管束期滿未經撤銷視為執行完畢。詎甲○○
    猶不知悔改，於上開強制戒治執行完畢釋放後五年內，復基
    於施用第一級毒品海洛因之犯意，於九十八年二月十六日為
    警採尿時回溯一百二十小時內某時，在不詳地點，以將海洛
    因摻入香菸內點燃吸食之方式，施用海洛因一次，嗣於九十
    八年二月十六日下午五時十分許，在臺北巿士林區○○○路
    一四七號前為警查獲，並扣得海洛因殘渣袋一個（袋內殘渣
    量微無法計重），復經採尿送驗呈嗎啡陽性反應，而查悉上
    情。
二、案經臺北市政府警察局士林分局報請臺灣士林地方法院檢察
    署檢察官偵查後聲請簡易判決處刑。
    理  由
一、前揭犯罪事實，業據被告甲○○於本院準備程序及審理時供
    認不諱，又被告為警查獲時，經採集其尿液送檢驗結果，呈
    嗎啡陽性反應，有臺北市政府警察局偵辦毒品案件尿液檢體
    委驗單及臺灣尖端先進生技醫藥股份有限公司九十八年二月
    二十五日實驗室檢體編號AC68555 號濫用藥物檢驗報告各一
    份在卷可稽，復有查獲之海洛因殘渣袋一個扣案及自願受搜
    索同意書、搜索扣押筆錄、扣押物品目錄表、扣押物品收據
    及證物照片在卷可資佐證，而扣案之海洛因殘渣袋一個，經
    檢驗結果，確檢出海洛因成分，亦有交通部民用航空局航空
    醫務中心九十八年二月二十七日航藥鑑字第０九八０九八三
    號毒品鑑定書一份在卷可憑，足徵被告自白與事實相符。本
    件事證明確，被告犯行堪以認定。
二、按犯毒品危害防制條例第十條之施用毒品罪者，檢察官應聲
    請法院裁定令被告入勒戒處所觀察、勒戒。觀察、勒戒後，
    檢察官依據勒戒處所之陳報，認受觀察、勒戒人無繼續施用
    毒品傾向者，應即釋放，並為不起訴處分；認受觀察、勒戒
    人有繼續施用毒品傾向者，檢察官應聲請法院裁定令入戒治
    處所施以強制戒治。經觀察、勒戒或強制戒治執行完畢釋放
    後，五年內再犯毒品危害防制條例第十條之罪者，檢察官應
    依法追訴，毒品危害防制條例第二十條第一項、第二項、第
    二十三條第二項分別定有明文。查被告前因施用毒品案件，
    ，經法院裁定送觀察、勒戒後，認有繼續施用毒品之傾向，
    再經法院裁定送強制戒治，於九十七年七月二十一日停止戒
    治處分出監，並經臺灣雲林地方法院檢察署檢察官以九十七
    年度戒毒偵字第五五號為不起訴處分確定，有法務部全國檢
    察官線上查詢刑案人犯在監所最新資料報表及臺灣雲林地方
    法院檢察署檢察官九十七年度戒毒偵字第五五號不起訴處分
    書各一份在卷可稽，被告於強制戒治執行完畢釋放後，五年
    內再犯毒品危害防制條例第十條之罪，經檢察官提起公訴，
    本院應予審理。按海洛因係毒品危害防制條例第二條第二項
    第一款所稱之第一級毒品。核被告施用海洛因之行為，係犯
    毒品危害防制條例第十條第一項之施用第一級毒品罪。被告
    持有海洛因進而施用，其持有海洛因之低度行為應為施用海
    洛因之高度行為所吸收，不另論罪。又被告有事實欄所述犯
    罪科刑執行情形，有臺灣高等法院被告前案紀錄表附卷可參
    ，其於有期徒刑執行完畢後，五年內故意再犯有期徒刑以上
    之本罪，應依刑法第四十七條第一項之規定論以累犯，並加
    重其刑。爰審酌被告有多次施用毒品之前科，素行不佳，惟
    考量其僅施用海洛因一次及犯罪戕害自己身心健康，與犯罪
    後供認犯行之態度等一切情狀，量處如主文所示之刑。
三、扣案之海洛因殘渣袋一個（袋內殘渣量微無法計重），係查
    獲之第一級毒品，因毒品與包裝袋無法析離，故不問屬於被
    告與否，應依毒品危害防制條例第十八條第一項前段之規定
    宣告沒收銷燬。
據上論斷，應依刑事訴訟法第二百九十九條第一項前段、第二百
七十三條之一第一項，毒品危害防制條例第十條第一項、第十八
條第一項前段，刑法第十一條、第四十七條第一項，判決如主文
。
本案經檢察官翁偉倫到庭執行職務。
中    華    民    國    98    年     5    月    27    日
                  刑事第一庭法  官  周明鴻
以上正本證明與原本無異。
如不服本判決應於收受判決後10日內向本院提出上訴書狀，並應
敘述具體理由；其未敘述上訴理由者，應於上訴期間屆滿後20日
內向本院補提理由書（均須按他造當事人之人數附繕本）「切勿
逕送上級法院」。
                            書記官  丁梅芬
中    華    民    國    98    年     5    月    27    日
附錄論罪科刑法條：
毒品危害防制條例第十條第一項
施用第一級毒品者，處 6 月以上 5 年以下有期徒刑。


司法院資訊處製作；財團法人民間司法改革基金會備份。
